【裁判字號】    97,上訴,3136
【裁判日期】    980202
【裁判案由】    違反商業會計法等
【裁判全文】
臺灣高等法院臺中分院刑事判決        97年度上訴字第3136號
上  訴  人
即  被  告  甲○○
上列上訴人因違反商業會計法等案件，不服臺灣臺中地方法院97
年9月22日第一審判決（民國97年度易字第968號，起訴案號：臺
灣臺中地方法院檢察署96年度偵字第7705、7707、7708、21756
、21757、21758號），提起上訴，本院判決如下：
    主  文
上訴駁回。
    理  由
一、按不服地方法院之第一審判決而上訴者，其上訴書狀應敘述
    具體理由，刑事訴訟法第361條第2項定有明文。至於上訴理
    由是否具體，係屬第二審法院審查範圍，則不在命補正之列
    ，此參照同條文之修正理由可明。再如上訴理由書狀並未依
    據卷內訴訟資料，具體指摘原判決認事用法有何違法或不當
    之情形，即屬上訴未敘述具體理由。又上訴書狀未敘述具體
    理由者，其上訴即屬於同法第 362條前段所定「上訴不合法
    律上之程式」之情形，第二審法院自應依同法第 367條之規
    定，以判決駁回之。
二、次按，依刑事訴訟法第350條、第361條、第362條、第367條
    規定，不服地方法院之第一審判決而上訴者，須提出上訴書
    狀，並應敘述具體理由，為上訴必備之程式；其所提出之書
    狀未敘述上訴理由，或僅曾以言詞陳述上訴理由者，均應於
    上訴期間屆滿後二十日內補提理由書於第一審法院。第一審
    法院經形式審查，認逾期未補提上訴理由者，應定期間先命
    補正；逾期未補正者，為上訴不合法律上之程式，應以裁定
    駁回。倘已提出上訴理由，但所提非屬具體理由者，則由第
    二審法院以上訴不合法律上之程式，判決駁回。而所謂具體
    理由，必係依據卷內既有訴訟資料或提出新事證，指摘或表
    明第一審判決有何採證認事、用法或量刑等足以影響判決本
    旨之不當或違法，而構成應予撤銷之具體事由，始克當之（
    例如：依憑證據法則具體指出所採證據何以不具證據能力，
    或依憑卷證資料，明確指出所為證據證明力之判斷如何違背
    經驗、論理法則）；倘僅泛言原判決認定事實錯誤、違背法
    令、量刑失之過重或輕縱，而未依上揭意旨指出具體事由，
    或形式上雖已指出具體事由，然該事由縱使屬實，亦不足以
    認為原判決有何不當或違法者（例如：對不具有調查必要性
    之證據，法院未依聲請調查亦未說明理由，或援用證據不當
    ，但除去該證據仍應為同一事實之認定），皆難謂係具體理
    由，俾與第二審上訴制度旨在請求第二審法院撤銷、變更第
    一審不當或違法之判決，以實現個案救濟之立法目的相契合
    ，並節制濫行上訴（參照最高法院 97年度台上字第892號判
    決）。本案上訴人即被告甲○○不服原審判決提起上訴，其
    上訴理由狀所載理由略謂：上訴人經營企業一向清白行事，
    其家境富裕，所經營之公司有幾千萬元在運作，何需與乙○
    ○做不實交易的重大違法再去向銀行貸款？所承擔之風險與
    犯罪對價差異過大，並使自己深陷風暴中，明顯的不合理，
    伊與乙○○並無犯意之聯絡，對於乙○○之犯行均不知悉，
    伊從未做任何犯法之事，原審之認定均有誤會，又伊並無前
    科紀錄，素行良好，雖然生意失敗連謀生都有困難，身為單
    親媽媽要獨力扶養一子，犯罪情節尚屬輕微，原審判決處有
    期徒刑一年，實屬過重，經過此次訴訟折磨，已有所警惕，
    已不敢再從事任何違法行為，請賜上訴人無罪判決等語。經
    查被告上訴意旨，並未依據卷內既有訴訟資料或提出新事證
    ，指摘或表明第一審判決有何採證認事、用法或量刑等足以
    影響判決本旨之不當或違法，而構成應予撤銷之具體事由，
    依上揭說明，自非屬得上訴第二審之具體理由。被告提起本
    件上訴，顯不合法律上程式，爰不經言詞辯論，判決駁回上
    訴。
三、據上論斷，應依刑事訴訟法第367條前段、第372條，判決如
    主文。
中    華    民    國    98    年    2     月    2     日
            刑事第二庭   審判長法  官   李  璋  鵬
                               法  官   蕭  錦  鍾
                               法  官   胡  森  田
上列正本證明與原本無異。
如不服本判決應於收受送達後十日內向本院提出上訴書狀，其未
敘述上訴之理由者並得於提起上訴後十日內向本院補提理由書（
均須按他造當事人之人數附繕本）。
                               書記官   顏  子  良
中    華    民    國    98    年    2     月    2     日


司法院資訊處製作；財團法人民間司法改革基金會備份。
